【裁判字號】    97,訴,25
【裁判日期】    970501
【裁判案由】    毒品危害防制條例
【裁判全文】
臺灣苗栗地方法院刑事判決                97年度訴字第25號
公  訴  人  臺灣苗栗地方法院檢察署檢察官
被      告  甲○○
                    國民身分證.
指定辯護人  本院公設辯護人  乙○○
上列被告因違反毒品危害防制條例案件，經檢察官提起公訴（96
年度偵字第5195號、96年度毒偵字第1483號），本院判決如下：
    主  文
甲○○施用第一級毒品，累犯，處有期徒刑拾月。又施用第二級
毒品，累犯，處有期徒刑捌月。又販賣第一級毒品，累犯，處有
期徒刑拾伍年貳月；扣案第一級毒品海洛因壹小包（驗餘淨重零
點零捌玖陸公克）沒收銷燬，扣案門號0000000000行動電話手機
壹支（含SIM 卡）、販賣毒品所得新臺幣壹仟元均沒收。應執行
有期徒刑拾伍年陸月；扣案第一級毒品海洛因壹小包（驗餘淨重
零點零捌玖陸公克）沒收銷燬，扣案門號0000000000行動電話手
機壹支（含SIM 卡）、販賣第一級毒品海洛因所得新臺幣壹仟元
均沒收。
    事  實
一、甲○○於民國90年8 月間，因施用毒品案件，經本院裁定送
    觀察、勒戒後，認無繼續施用毒品之傾向，於90年8 月28日
    執行完畢釋放，並經臺灣苗栗地方法院檢察署檢察官於同年
    月29日以90年度毒偵字第1316號處分不起訴確定後，復於91
    年、94年間，因連續施用第一級毒品海洛因、第二級毒品安
    非他命及轉讓毒品案件，分別經法院判處有期徒刑1 年2 月
    、10月、1 年，經本院定其應執行刑為有期徒刑2 年9 月確
    定，復經減刑再重定執行刑為1 年3 月，甫於95年9 月6日
    執行完畢（構成累犯）。仍未知悔改，而為下列犯行：
    (一)基於施用第1 級毒品海洛因之犯意，於96年11月2 日19時
      許，在位於苗栗縣頭份鎮○○路某友人處，以將海洛因置
      於注射針筒內注射之方式，施用第1 級毒品海洛因1 次，
      注射針筒則於施用完畢後將之丟棄（事實1） 。
    (二)另基於施用第2 級毒品安非他命之犯意，於同日某時，在
      位於苗栗縣頭份鎮某友人處，以將安非他命放入玻璃頭吸
      食器內燒烤，吸取其所產生煙霧之方式，施用第2 級毒品
      安非他命1 次，玻璃頭吸食器於施用完畢後亦將之丟棄（
      事實2） 。
    (三)甲○○明知海洛因係屬毒品，不得非法販賣，竟意圖營利
      ，基於販賣第1 級毒品海洛因之犯意，於96年11月3 日11
      時13分許，接獲羅燕成撥打其所使用門號0000000000號行
      動電話，表示「幫我找1,000 塊4 號的」（意即要購買新
      臺幣【下同】1,000 元之海洛因）等語，遂於同日11時20
      分許，前往苗栗縣頭份鎮○○路、雙十街口，販賣交付海
      洛因1 小包（驗餘淨重0.0896公克）予羅燕成，羅燕成並
      給付1,000 元予甲○○，為苗栗縣警察局刑警大隊員警當
      場查獲，並扣得上開海洛因1 小包、1,000 元現金及甲○
      ○所有持供販賣海洛因聯絡使用之行動電話手機（含門號
      0000000000SIM 卡1 張）1 支，計其販賣第1 級毒品海洛
      因獲得利益為1,000 元（下稱事實3） 。
二、案經苗栗縣警察局報請臺灣苗栗地方法院檢察署檢察官偵查
    起訴。
    理  由
一、認定事實：
  (一)被告之陳述：
    被告甲○○對於上揭事實於偵查中及本院審理中均坦承不諱
    （參見96年度偵字第5195號偵查卷第75頁至第76頁，本院97
    年1 月21日準備程序筆錄第3 頁、97年4 月24日審判筆錄第
    6 頁）。
  (二)供本件調查之證據：
    本件並無關於證據能力之爭議，下列公訴人所提證據，均得
    供斟酌作為認定事實之依據：
    (1)被告甲○○對於上揭事實於偵查中及本院審理中均坦承不
      諱（參見96年度偵字第5195號偵查卷第75頁至第76頁，本
      院97年1 月21日準備程序筆錄第3 頁、97年4 月24日審判
      筆錄第6 頁），依刑事訴訟法第156 條第1 項規定，均得
      作為證據。
    (2)證人羅燕成於警詢時及偵查中之證詞（參見上開偵查卷第
      11頁至第21頁、第56頁），依同法第159 條之1 第2 項規
      定，得作為證據。
    (3)證人黃偉達警詢時之證述（參見上開偵查卷第22頁至第25
      頁），依同法第159 條之5 第2 項規定，得作為證據。
    (4)正修科技大學超微量研究科技中心96年11月16日檢驗報告
      正本、苗栗縣警察局刑事警察大隊毒品犯罪嫌疑人尿液採
      驗作業管制紀錄影本各1 紙（參見96年度毒偵字第1483號
      偵查卷第75頁至第76頁）。
    (5)臺灣高等法院被告前案紀錄表、刑案資料查註紀錄表、全
      國施用毒品案件紀錄表、矯正簡表各1 份。
    (6)扣案海洛因1 小包（驗餘淨重0.0896公克）及行政院衛生
      署草屯療養院草療鑑字第0960010396號鑑定書1 紙（參見
      96年度偵字第5195號偵查卷第29頁、第103 頁）。
    (7)扣案之摩托羅拉牌紅色行動電話（含門號0000000000號SI
      M 卡1 張）1 支、現金1,000 元（參見96年度偵字第5195
      號偵查卷第29頁）。
  (三)斟酌證據認定事實：
    關於施用第1 級毒品海洛因、第2 級毒品安非他命及販賣第
    1 級毒品海洛因之事實：上揭事實，業據被告甲○○於偵查
    中及本院審理中均坦承不諱（參見96年度偵字第5195號偵查
    卷第75頁至第76頁，本院97年1 月21日準備程序筆錄第3 頁
    、97年4 月24日審判筆錄第6 頁），核與證人羅燕成於警詢
    時及檢察官偵查中證述（參見上開偵查卷第11頁至第21頁、
    第56頁）及證人黃偉達於警詢時證述（參見上開偵查卷第22
    頁至第25頁）情節相符，施用第1 級、第2 級毒品部分另有
    正修科技大學超微量研究科技中心96年11月16日檢驗報告正
    本及苗栗縣警察局刑事警察大隊毒品犯罪嫌疑人尿液採驗作
    業管制紀錄影本各1 紙（參見96年度毒偵字第1483號偵查卷
    第75頁至第76頁）在卷可稽；販賣第1 級毒品部分於交易當
    時扣有白色粉末1 小包，經函送行政院衛生署草屯療養院鑑
    驗，經該院以氣相層析質普法（GC/MS） 、化學呈色法檢驗
    ，鑑驗結果認：「送驗數量：0.0929公克（淨重），驗餘數
    量：0.0896公克（淨重），結果判定：檢出海洛因（Heroin
    ）。」，有該院96年12月24日草療鑑字第0960010396號鑑定
    書1 紙在卷可參，是扣案上揭白色粉末確係第1 級毒品海洛
    因無訛。此外，復有被告甲○○所有持供聯絡販賣海洛因使
    用之摩托羅拉牌紅色行動電話（含門號0000000000號SIM 卡
    1 張）及販賣海洛因所得1,000 元現金等扣案可資佐證，是
    被告甲○○上揭自白均與事實相符。從而，本件事證明確，
    被告甲○○上揭施用第1 級毒品海洛因、第2 級毒品安非他
    命及販賣第1 級毒品海洛因等犯行，均堪認定，應予依法論
    科。
二、論罪科刑：
  (一)罪名：
    被告甲○○所為上揭之行為，分別係犯毒品危害防制條例第
    10條第1 項之施用第1 級毒品、同條第2 項之施用第2 級毒
    品及第4 條第1 項販賣第1 級毒品等罪。
  (二)罪數：
    1.被告甲○○施用、販賣海洛因前持有海洛因；施用安非他
      命前安非他命等低度行為，均應為其施用、販賣等高度行
      為所吸收，均不另論罪。
    2.被告甲○○所犯上開施用第1 級毒品、第2 級毒品罪及販
      賣第1 級毒品等3 罪，犯意各別，行為互殊，應予分論併
      罰。
  (三)加重其刑：
    被告有如上揭犯罪科刑紀錄，有高等法院被告前案紀錄表1
    份在卷可考，其於有期徒刑執行完畢後5 年內再犯本罪，為
    累犯，惟被告所犯販賣第1 級毒品罪之本刑係死刑或無期徒
    刑，依刑法第64條第1 項、65條第1 項之規定均不得加重，
    爰僅就被告所犯之施用第1 級毒品罪、施用第2 級毒品罪之
    部分加重其刑。
  (四)減輕其刑：
    1.被告販賣第1 級毒品僅有1 次，其所得價金僅為1,000 元
      ，顯非長期從事大量販賣者之惡性可比擬，涉案情節輕微
      顯可憫恕，本院認科以最低刑度之無期徒刑仍嫌過重，爰
      依刑法第59條之規定遞減輕其刑。
    2.至被告雖陳稱其提供毒品來源上手之行動電話門號，以供
      調查，惟檢察官依此進行調查月餘，並未破獲其毒品來源
      ，自不得依毒品危害防制條例第17條之規定減輕被告之刑
      ，併此敘明。
  (五)量刑：
    審酌被告施用毒品部分係戕害自己健康，並未侵害他人，就
    販賣毒品部分，亦僅有1 次交易紀錄、其販售數量、獲利等
    暨對社會治安所生之危害及於犯後坦承犯行之態度等一切情
    狀，各量處如主文所示之刑，並定其應執行之刑。
  (六)沒收：
    1.扣案海洛因1 小包（驗餘淨重0.0896公克）係屬第1 級毒
      品，應依毒品危害防制條例第18條第1 項前段之規定，宣
      告沒收銷燬之。
    2.扣案被告所有之行動電話手機1 支（含門號0000000000之
      SIM 卡1 張），係被告所有持供本件販賣毒品所用之工具
      ，業據被告供明在卷，應依同條例第19條第1 項之規定，
      予以宣告沒收。又行動電話內之SIM 卡固係由電信公司於
      訂立行動電話使用契約之時交予客戶，惟實際上電信公司
      與行動電話使用人因故終止契約時，電信公司從未要求繳
      回該SIM 卡，復以電信公司斷話停止服務時並不需透過SI
      M 卡即可為之，縱SI M卡繳回亦無法回收而為同一之使用
      （同一門號重新出租予他人亦係提供1 全新之SIM 卡）等
      情，回歸動產所有權誰屬係以動產佔有之外觀為權利表徵
      原則觀之，非不得謂該SIM 卡為被告所有之物，為避免將
      來執行之複雜，爰併予宣告沒收，併此敘明。
    3.扣案被告販毒第1 級毒品海洛因所得1,000 元部分，應依
      毒品危害防制條例第19條第1 項之規定諭知沒收。
    4.至被告持供施用第1 級毒品海洛因之工具注射針筒1 支及
      施用第2 級毒品安非他命所用之工具玻璃頭吸食器1 個，
      均未扣案，且經被告使用後丟棄，爰不予宣告沒收，附此
      敘明。
據上論結，應依刑事訴訟法第299 條第1 項前段，毒品危害防制
條例第4 條第1 項、第10條第1 項、第2 項、第18條第1 項前段
、第19條第1 項，刑法第11條、第47條第1 項、第59條、第51條
第5 款、第9 款、第10款，判決如主文。
本案經檢察官黃俊鳴到庭執行職務。
中    華    民    國    97    年    5     月    1     日
                  刑事第二庭審判長法  官  吳  炳  桂
                                  法  官  林  靜  雯
                                  法  官  楊  清  益
以上正本證明與原本無異。
如不服本判決，應於判決送達後10日內向本院提出上訴狀（應抄
附繕本），其未敘述上訴理由者，應於上訴期間屆滿後20日內補
提理由書狀於本院，上訴於臺灣高等法院臺中分院。
                                  書記官  蘇  文  熙
中    華    民    國    97    年    5     月    5     日
附錄論罪科刑法條：
毒品危害防制條例第10條：
施用第一級毒品者，處6 月以上5 年以下有期徒刑。
施用第二級毒品者，處3 年以下有期徒刑。
毒品危害防制條例第4 條第1 項：
製造、運輸、販賣第一級毒品者，處死刑或無期徒刑；處無期徒
刑者，得併科新臺幣1 千萬元以下罰金。


司法院資訊處製作；財團法人民間司法改革基金會備份。
